# 信托资金增资的会计处理

提问人：o 小熊哦o 时间：2019-05-20 13:00:13
A公司持有B 公司100%的股权，A公司目前注册资本 11900 万元，已全额缴纳。C信托公司设立了 “C投-B 股权投资集合资金信托计划”，信托资金向 B 公司进行增资，A 与C 签订了增资协议，协议约定主要条款如下：
1 、增资分三次进行：除非C信托书面放弃或豁免，本协议下的首期增资，增资金额为 4800 万元（以实际募集的资金为准），增资的先决条件为 9.09%增资手续已办理完毕，《公司章程》已适当签署并依法生效，工商备案已办理完毕；除非 C 信托书面放弃或豁免，本协议下的第二次增资，增资金额为16700 万元，增资的先决条件为办妥30.94% 股权过户工商变更手续；除非C 信托书面放弃或豁免，本协议下的第三次增资，增资金额为 2500 万元...... 2 、B 在本次增资前的注册资本为 2380 万元，本次拟增加注册资本 5950万元；C 信托同意对 B 认缴增资 24000 万元（以信托计划实际募集金额为准），其中 25%即 5950 万元计入注册资本，75%即 18050 万元计入资本公积（该资本公积产生的权益归 C信托独享）；
3 、C 信托增资前，B公司的存续债务，由原股东 A 承担:B公司、母公司A 承诺B 公司对外负债、或有负债、担保情况已充分向 C 信托披露；
4 、C 信托有权转让其持有 B公司的全部或部分股权，母公司 A 同意并应当予以配合。信托计划成立满三年内，若 B 公司未能上市，则由母公司 A受让 C信托持有的全部股权。C 信托转让股权之前，有权选择将 C信托独享的资本公积全部用于定向转增为C 信托持有的出资即注册资本。在 B公司以资本公积转增注册资本时或 C 信托转让股权时，C 信托持有的独享资本公积全部用于定向转增为 C 信托持有的出资，在确定目标公司清算后剩余财产分配比例时，信托持有的独享资本公积视作信托的出资额计算剩金财产分配比例，剩余财产分配比例按 (计入注册资本的信托计划出资额 + 信托计划独享的资本公积) / (目标公司注册资本 + 信托计划独享的资本公积) X100% 公式确定。母公司 A 对此无异议，并有义务全力配合 C 信托实现上述资本公积转增资本。
5 、未约定收益分配
目前，C 信托 2018 年首次注入B 公司 4800 万元，公司章程变更：
1 、注册资本为 13100 万元；
2 、约定公司设董事会，董事会由 3 人组成，C 信托委派 1 名董事，A 委派 2 名董事，公司重大事项需董事会三分之二的董事通过。
2019 年实际注入B 公司 13410 万元，公司章程约定相关决议事项同上。
请问怎么做会计处理？

回答人：chenyiwei
首先建议确保所获取资料的完整性，明确 C 信托投资的目的，是属于要求保证本金安全和取得约定收益的债权性投资，还是权益性投资？为何未约定收益分配事项？是否符合常规的商业逻辑？建议追查到该信托的原始文件，关注该信托有无存续期、信托对其各类受益人的收益分配和亏损分担机制等，以佐证对该安排的商业目的和商业逻辑的判断。
无论如何，因为约定 “信托计划成立满三年内，若 B 公司未能上市，则由母公司 A 受让 C 信托持有的全部股权”，则表明母公司 A 有义务收购信托所持有的股权，且该义务的触发事项并非由 A 公司可单方面控制，因此至少在 A 的合并报表层面，需确认与该项回购义务相关的负债。其他方面的会计处理，需结合进一步获取的背景信息分析。